【裁判字號】    97,上易,839
【裁判日期】    971114
【裁判案由】    竊盜
【裁判全文】
臺灣高等法院高雄分院刑事判決         97年度上易字第839號
上  訴  人
即  被  告  甲○
                    （現另案於臺灣高雄看守所羈押中）
上列上訴人因竊盜案件，不服臺灣高雄地方法院97年度審易字第
1281號中華民國97年8月29日第一審判決（起訴案號：臺灣高雄
地方法院檢察署97年度偵字第13864號），提起上訴，本院判決
如下：
    主  文
上訴駁回。
    事  實
一、甲○前因搶奪、殺人未遂案件，經法院分別判處有期徒刑1
    年2 月、6 年確定，以上各罪接續執行，於民國89年12月28
    日入監服刑，於96年11月27日縮刑期滿執行完畢出監（構成
    累犯）。詎甲○猶未知警惕，因見鄰居陳汝齡所有，址設高
    雄市○○區○○里○○街125 巷81號之房屋（下稱前開房屋
    ）許久無人居住且未上鎖，竟意圖為自己不法之所有，於97
    年5 月8 日14時10分許，擅自推門侵入前開房屋（無故侵入
    住宅部分未據告訴），並以隨手自屋內2 樓所撿拾，在客觀
    上足對人之生命、身體安全構成威脅，具有危險性，而可供
    兇器使用之螺絲起子2 支、鐵鎚1 支及鐵鉗1 支（尚無證據
    顯示甲○對於該等工具亦有竊盜之不法所有意圖），資為工
    具，持以拆卸前開房屋後方鐵門與牆壁之銜接處螺絲（毀損
    部分未據告訴），而擬竊取該鐵門（價值新臺幣〔下同〕35
    0 元，下稱前開鐵門），惟僅卸除上方銜接處螺絲，尚未完
    全拆卸下方銜接處螺絲之際，即因拆卸過程造成之金屬碰撞
    聲響過大，為據報前來之員警李弦曉、蔡宗憲於同日14時50
    分許查獲制止致未得逞，員警李弦曉、蔡宗憲另並當場查扣
    前開螺絲起子2 支、鐵鎚1 支及鐵鉗1 支，乃悉全情。
二、案經高雄市政府警察局楠梓分局移送臺灣高雄地方法院檢察
    署檢察官偵查起訴。
    理  由
壹、證據能力方面：
    按傳聞法則之重要理論依據，在於傳聞證據未經當事人之反
    對詰問予以核實，乃予排斥，惟若當事人已放棄對原供述人
    之反對詰問權，於法院審判時表明同意該等傳聞證據可作為
    證據，基於證據資料愈豐富，愈有助於真實發現之理念，並
    貫徹刑事訴訟法修法加重當事人進行主義之精神，確認當事
    人對於證據能力有處分權之制度，傳聞證據經當事人同意作
    為證據，法院認為適當者，亦得為證據。另當事人於調查證
    據時，對於傳聞證據表示「沒有意見」、「對於證據調查無
    意見」，而未於言詞辯論終結前聲明異議，應視為已有將該
    等傳聞證據採為證據之同意，此刑事訴訟法第159 條之5 定
    有明文。檢察官及被告於本院準備程序時已表示對於全案證
    據之證據能力均無意見，且同意作為本案之證據（見本院卷
    第24頁），依刑事訴訟法第159條之5之規定，檢察官及被告
    已同意本案下列所引傳聞證據均有證據能力，本院斟酌該等
    證據並非非法取得，亦無證明力明顯過低之情形，是該等證
    據，均得採為證據。
貳、實體部分：
一、訊據上訴人即被告甲○（下稱被告）固坦言其因見陳汝齡所
    有之前開房屋已久無人居住，且未上鎖，方於97年5月8日14
    時10分許進入前開房屋等情，惟矢口否認有何竊盜前開鐵門
    未遂之犯行，並辯稱：當天我是聽到前開房屋內發出聲響，
    才進去查看情況，並無竊取前開鐵門之犯意及行為云云。經
    查：
  (一)被告於97年5 月8 日14時10分許，擅自進入前開陳汝齡所有
    ，且已許久無人居住，復未上鎖之房屋，而員警李弦曉、蔡
    宗憲則於97年5 月8 日14時50分許，在前開房屋內查獲被告
    ，另並當場查扣前開螺絲起子2 支、鐵鎚1 支及鐵鉗1 支各
    節，為被告所不爭執（見原審卷第14至15頁、本院卷第23頁
    ），核與證人即員警李弦曉、蔡宗憲證述情節（見偵卷第36
    至37頁、原審卷第37至38頁），證人即高雄市楠梓區大昌里
    里長邱金月於警詢中所陳述之協助認領前開鐵門等情節相符
    （見偵卷第7 至8 頁），並有搜索、扣押筆錄暨扣押物品目
    錄表（見偵卷第9 至12頁）、贓物認領保管單（見偵卷第17
    頁）各1 份、現場照片8 張（見偵卷第13至16頁）在卷，及
    前開螺絲起子2 支、鐵鎚1 支、鐵鉗1 支扣案可稽，此部分
    事實自堪予以認定。
  (二)證人即員警蔡宗憲於原審審理中證稱：當天我與李弦曉共同
    執行便衣防搶勤務期間，接獲無線電通報表示有人潛入前開
    房屋內行竊，到達現場之際，有聽聞到金屬碰撞聲，但當時
    房屋正門是關著的，是以我們繞往後門，發現前開鐵門已倒
    落在地面，且上方銜接處螺絲已與牆壁脫離，僅餘下方銜接
    處與牆壁相連，而當時被告在屋內，好像被我們嚇到，呆呆
    站在原地。我旋由後門進入屋內廚房，看到廚房內擺放著鐵
    鎚等工具，我即出示服務證向被告詢問工具之來由，被告表
    示該等工具均係其自2 樓所取下，我進而問起該等工具做何
    使用，被告則表示係其執以拆卸鐵門擬欲變賣，我與李弦曉
    另曾巡視屋內其他處所，惟並未發現其他人影等語綦詳（見
    原審卷第37至38頁）。而證人即員警李弦曉亦於偵查中證稱
    ：案發當日前開房屋內傳出敲打聲，我由後方防火巷進入屋
    內，發現前開鐵門已倒落在地面，而被告身旁則有螺絲起子
    2 支、鐵鎚1 支等工具等語明確（見偵卷第37頁）。經核證
    人蔡宗憲、李弦曉前開所述，相互吻合，要無齟齬，倘渠2
    人均非據親身見聞如實進行陳述，焉可能如此一致？從而，
    員警蔡宗憲、李弦曉據報到現場之際，乃先聽聞金屬碰撞之
    敲打聲，旋即繞道後門查獲被告及鐵鎚等工具，而斯時屋內
    除被告之外，別無其他人在內，且當時前開鐵門已倒落在地
    面，僅餘下方銜接處部分與牆壁相連等節，均甚明確。
  (三)再依前開現場照片顯示：該鐵門上方螺絲原與牆壁銜接之處
    ，混凝土牆面留有明顯斑駁痕跡，惟該處週遭之混凝土牆面
    ，則未見任何風化、缺損乙情，則該鐵門與牆壁之上方銜接
    處螺絲，顯係遭人持工具刻意拆卸，而非老舊而自然崩壞之
    結果，亦可認定。
  (四)被告於警詢中亦自白：我於97年5月8日14時10分許進入前開
    房屋，想找有無廢紙可供收集，走到後方看見1扇鐵門，我
    就從2樓拿取前開螺絲起子2支、鐵鎚1支及鐵鉗1支到樓下，
    先敲打該鐵門上方銜接處螺絲，使鐵門倒下，正欲破壞下方
    銜接處螺絲之際，當場遭警方人員查獲，我竊取該鐵門係想
    要變賣等語不諱（見偵卷第4至5頁）。本院經核被告前開警
    詢自白內容，不惟清楚說明其何以擅自侵入前開房屋，且就
    扣案螺絲起子等工具之由來，及前開鐵門復何以倒落地面各
    情，亦作有合理、完整之解釋，堪認真實性甚高而可以採信
    ，被告空言否認自己警詢中所述之真實性，委無足取。茲另
    佐諸本院前所認明之前鐵門與牆壁之上方銜接處螺絲，乃係
    遭人持工具刻意拆卸，及員警聽聞前開屋內傳出金屬碰撞之
    敲打聲後，旋查明屋內斯時僅有被告1人，另並當場查扣螺
    絲起子2支、鐵鎚1支及鐵鉗1支等金屬製工具等節，益徵被
    告原即意在行竊，始侵入前開房屋，及見前開鐵門後，乃隨
    手撿拾原放置屋內之螺絲起子2支、鐵鎚1支、鐵鉗1支，資
    為工具擬拆卸該鐵門變賣，惟其僅卸下上方銜接處螺絲，尚
    未完全拆卸下方銜接處螺絲前，即為據報而來之員警查獲制
    止致未得逞，亦甚明灼。
  (五)被告雖自偵訊時起改以首開情詞置辯。惟被告既自陳其早已
    知悉前開房屋久無人居復未上鎖（見原審卷第15頁），且前
    開房屋縱使傳出碰撞敲打之異樣聲響，衡情亦非屬刻不容緩
    之緊急事態，茍被告僅意在究明碰撞敲打聲響之來由，而別
    無其他不法意圖，其大可通報里長、警方或相關權責單位人
    員（陪同）進行查看、瞭解，焉有獨自1 人擅予闖入前開房
    屋，陷自己於竊盜嫌疑犯之理？足認被告所辯要屬飾卸之詞
    ，並非實在，自無可憑信。
  (六)綜上所述，本案事證已臻明確，被告犯行堪以認定。至被告
    固聲請傳訊伊弟弟及里長邱金月作證，並聲請勘驗伊之警詢
    錄音帶云云，惟此部分均經本院認為無調查之必要而當庭予
    以駁回（見本院卷第36頁），爰不再予贅述，併予敘明。
二、按刑法第321 條第1 項第3 款之攜帶兇器竊盜罪，衹須行竊
    之際，攜帶具有危險性之兇器為已足，而不以未行竊前，主
    觀上即有攜帶兇器意思，且客觀上復將兇器刻意由他處帶往
    行竊現場為限，在現場臨時拾取持用亦屬之；而所謂兇器之
    種類並無限制，凡客觀上足對人之生命、身體安全構成威脅
    ，具有危險性者，均係該條款所稱之「兇器」（最高法院79
    年台上字第5253號判例意旨參照）。查被告自前開房屋2樓
    內拿取並持犯本案使用之螺絲起子2 支、鐵鎚1 支及鐵鉗1
    支既得拆卸原與牆壁緊密貼合之鐵門上方銜接處螺絲，已如
    前述，足認該等工具質地堅硬，而在客觀上足對人之生命、
    身體安全構成威脅，具有危險性，可供兇器使用，是故核被
    告所為，乃係犯刑法第321 條第2 項、第1 項第3 款之攜帶
    兇器竊盜未遂罪。被告已著手竊盜犯行之實行而未得逞，爰
    依刑法第25條第1 項之規定論以未遂犯，並依刑法第25條第
    2 項之規定減輕其刑。被告曾因搶奪、殺人未遂案件，經法
    院分別判處有期徒刑1 年2 月、6 年確定，以上各罪接續執
    行，於89年12月28日入監服刑，於96年11月27日縮刑期滿執
    行完畢出監乙節，有臺灣高等法院被告前案紀錄表、在監在
    押全國紀錄表各1 份在卷足稽（見原審卷第26至27頁、本院
    卷第14至15頁），被告於該徒刑執行完畢後，5 年以內故意
    再犯本案有期徒刑以上之罪，爰依刑法第47條第1 項之規定
    論以累犯，並加重其刑。被告同時有前述加重及減輕之法定
    事由，爰依法先加重後減輕之。
三、原審以被告罪證明確，因而依刑法第321條第2項、第1項第3
    款、第25條第1項、第2項、第47 條第1項規定，並審酌被告
    攜帶兇器行竊，所為非僅侵害他人財產權益，對於他人生命
    、身體之安全，亦構成潛在威脅，誠屬不該，且被告於偵、
    審程序中一再飾辭狡辯，更足徵其毫無悔意；復另斟酌被告
    擬行竊之鐵門僅為350 元，價值尚屬低微，兼衡被告之品行
    、生活狀況、智識程度等一切情狀，因而量處被告有期徒刑
    8月；並說明被告持犯本案所使用之螺絲起子2支、鐵鎚1 支
    及鐵鉗1 支，因查無任何積極證據顯示係屬被告所有，復俱
    非屬違禁物，爰不予宣告沒收。經核原判決認事用法均無違
    誤，量刑亦稱允當，被告上訴意旨否認犯罪，而指摘原判決
    不當，為無理由，應予駁回。
據上論結，應依刑事訴訟法第368 條，判決如主文。
本案經檢察官陳國全到庭執行職務。
中    華    民    國    97    年    11    月    14    日
                  刑事第七庭    審判長法  官 莊飛宗
                                      法  官 陳明富
                                      法  官 孫啟強
以上正本證明與原本無異。
本件不得上訴。
中    華    民    國    97    年    11    月    14    日
                                      書記官 黃富美
附錄本判決論罪科刑法條：
刑法第321條：
犯竊盜罪而有左列情形之一者，處六月以上、五年以下有期徒刑
：
一、於夜間侵入住宅或有人居住之建築物、船艦或隱匿其內而犯
之者。
二、毀越門扇、牆垣或其他安全設備而犯之者。
三、攜帶兇器而犯之者。
四、結夥三人以上而犯之者。
五、乘火災、水災或其他災害之際而犯之者。
六、在車站或埠頭而犯之者。
前項之未遂犯罰之。


司法院資訊處製作；財團法人民間司法改革基金會備份。
